臺灣臺北地方法院刑事裁定
110年度撤緩字第140號
聲  請  人  臺灣臺北地方檢察署檢察官
受  刑  人  陳偉仁


上列聲請人因受刑人因犯肇事逃逸案件，聲請撤銷緩刑宣告（11
0 年度執聲字第1502號），本院裁定如下：
    主  文
陳偉仁之緩刑宣告撤銷。
    理  由
一、聲請意旨略以：受刑人陳偉仁因犯肇事逃逸案件，經本院於
    民國109 年5 月21日以109 年度審原交訴字第1號判決判處
    有期徒刑6 月，緩刑2 年，緩刑期間付保護管束，並應自判
    決確定之日起1年內向公庫支付新臺幣（下同）1萬元，且參
    加法治教育3場次，於109 年6月30日確定在案。受刑人受緩
    刑宣告之寬典，雖於109年8月6日已向公庫支付1萬元完畢，
    惟屢次未依規定報到，經警局查訪通知、訪視、多次告誡無
    效，致無法執行保護束，違反保安處分執行法第74條之2第2
    款、第4款之規定而情節重大；另亦屢次傳喚受刑人參加法
    治教育，受刑人雖到場參加2場次，但法治教育效果不佳，
    違反刑法第74條第2項第8款所定負情節重大，爰依刑事訴訟
    法第476條、保安處分執行法第74條之3第1項、刑法第75條
    之1第1項第4款之規定，聲請撤銷緩刑宣告等語。
二、按緩刑之宣告應撤銷者，由受刑人所在地或其最後住所地之
    地方法院檢察官聲請該法院裁定之，刑事訴訟法第476條定
    有明文。次按「受保護管束人在保護管束期間內，應遵守下
    列事項：一、保持善良品行，不得與素行不良之人往還；二
    、服從檢察官及執行保護管束者之命令；三、不得對被害人
    、告訴人或告發人尋釁；四、對於身體健康、生活情況及工
    作環境等，每月至少向執行保護管束者報告一次；五、非經
    執行保護管束者許可，不得離開受保護管束地，離開在10日
    以上時，應經檢察官核准」，保安處分執行法第74條之2亦
    有明文規定。又按受保護管束人違反前條各款情形之一，情
    節重大者，檢察官得聲請撤銷保護管束或緩刑之宣告，亦為
    保安處分執行法第74條之3第1項所明定，是受保護管束處分
    之受刑人有違反前揭保安處分執行法第74條之2所定在保護
    管束期間內應遵守事項，情節重大者，經檢察官聲請撤銷緩
    刑宣告時，法院亦得盱衡個案履行應遵守事項之可能、違反
    應遵守事項之原因及違反的情節程度等一切情形，作為審認
    是否撤銷緩刑之標準。末按受緩刑之宣告而有下列情形之一
    ，足認原宣告之緩刑難收其預期效果，而有執行刑罰之必要
    者，得撤銷其宣告：四、違反第74條第2 項第1 款至第8 款
    所定負擔情節重大者，刑法第75條之1 第1 項第4 款定有明
    文。再者，所謂「情節重大」，係指受判決人顯有履行負
    擔之可能，而故意不履行、無正當事由拒絕履行或顯有逃匿
    之虞等情事而言，法院撤銷緩刑與否，仍應以「足認原宣告
    之緩刑難收其預期效果，而有執行刑罰之必要」之實質要件
    作為審認標準。
三、經查：  　　
　㈠受刑人因前案經本院以前揭判決判處有期徒刑6月，緩刑2 年
    ，緩刑期間付保護管束，並應自判決確定之日起1年內向公
    庫支付1萬元，且參加法治教育3場次，於109 年6月30日確
    定在案，此有前開判決書及臺灣高等法院被告前案紀錄表各
    1 份附卷足憑。
  ㈡受刑人於緩刑期間經檢察官諭知應保持善良品行，不得與素
    行不良之人往還、服從檢察官及執行保護管束者之命令、不
    得對被害人、告訴人或告發人尋釁、對於身體健康、生活情
    況及工作環境等，每月至少向執行保護管束者報告一次、非
    經執行保護管束者許可，不得離開受保護管束地；離開在十
    日以上時，應經檢察官核准等事項，惟於109年10月8日、10
    9年12月14日、110年1月13日、110年4月21日、110年6月9日
    （此次期日停止報到，須致電觀護人，惟未見受刑人致電）
    、110年7月19日、110年8月23日、110年9月22日經通知應到
    案執行保護管束而未到，此有執行筆錄、執行保護管束情況
    約談報告表、諭知受保護管束人應遵守事項具結書、觀護人
    室之簽呈及觀護輔導紀要可考，未見有何不利於受刑人之執
    行保護管束或義務勞務之情事。從而，受刑人未依指定時間
    前往報到執行保護管束，且經本院傳喚亦未到庭說明，堪認
    其違反檢察官及執行保護管束者之命令，復未對於身體健康
    、生活情況及工作環境等向執行保護管束者報告，情節重大
    。
　㈢另本件經通知執行法治教育，受刑人於109年9月12日、109年
    10月16日、109年11月13日、109年12月5日、110年1月15日
    、110年3月20日、110年5月14日均未遵期接受法治教育，僅
    於110年4月16日接受法治教育2場次，此有觀護輔導紀要、
    臺灣臺北地方檢察署緩起訴/緩刑法治教育課程表、成效調
    查表存卷供參，是受刑人經多次通知，而未遵期接受法治教
    育3場次，亦無任何無法完成之具體理由，應認其違反刑法
    第74條第2 項第8 款所定負擔情節重大。
  ㈣綜上所述，本件受刑人違反服從檢察官及執行保護管束者之
    命令、未對於身體健康、生活情況及工作環境等向執行保護
    管束者報告暨違反刑法第74條第2 項第8 款所定負擔，情節
    重大，檢察官據以聲請撤銷緩刑之宣告，於法有據，爰依保
    安處分執行法第74條之3 第1 項、刑法第75條之1 第1 項第
    4 款規定，撤銷受刑人之緩刑之宣告。
四、依刑事訴訟法第476 條，裁定如主文。
中　　華　　民　　國　　110 　年　　11　　月　　10　　日
           　　　 刑事第四庭    法　官　曾名阜
上正本證明與原本無異。
如不服本裁定，應於裁定送達後5日內向本院提出抗告狀。因疫
情而遲誤不變期間，得向法院聲請回復原狀。
                                書記官  李宜蓁
                                
中　　華　　民　　國　　110 　年　　11　　月　　10　　日